【裁判字號】    90,聲,1436
【裁判日期】    901203
【裁判案由】    
【裁判全文】
臺灣臺中地方法院民事裁定  九十年聲字第一四三六號
    聲  請  人  甲○○
    法定代理人  許嘉仁
右當事人間聲請返還擔保金事件，本院裁定如左：
    主      文
聲請駁回。
聲請程序費用由聲請人負擔。
    理      由
一、本件聲請人聲請返還本院九十年度存字第二八二八號提存事件之擔保金新臺幣（
    下同）五千元。其陳述略稱：聲請人與相對人間因清償債務事件，前遵  鈞院九
    十年度裁全梅字第五七九０號民事裁定提存五千元而聲請對相對人之財產為假扣
    押在案。茲因聲請人已撤銷假扣押裁定，並撤回假扣押執行，並定二十日以上之
    期間催告相對人行使權利而未行使，自得請求返還擔保金云云，並提出提存書、
    民事裁定、存證信函各一件為證。
二、按返還擔保金，依民事訴訟法第一百零六條準用同法第一百零四條第一項之規定
    ，須符合：(一)應供擔保之原因消滅者；(二)訴訟終結後供擔保人證明已定二十日以
    上之期間催告受擔保利益人行使權利而未行使者之要件，法院始得裁定返還擔保
    金。又在假扣押所供之擔保，供擔保人聲請裁定返還擔保金之場合，必待假扣押
    之執行程序已撤銷，始得謂與前開條款所定之「訴訟終結」相當，最高法院八十
    五年度臺抗字第六四五號裁判可參。在本件中，聲請人主張其已撤銷假扣押之裁
    定，並撤回假扣押之執行等語，固有民事裁定一件可稽，並經本院依職權調取本
    院九十年度執全字第二七四二號民事執行案卷審閱無訛，核與前揭所稱「訴訟終
    結後」之要件相符。然查，聲請人寄給相對人之存證信函內容僅謂：「緣台端積
    欠本人貨款，新臺幣壹萬伍仟元整，業經本人向台灣台中地方法院民事庭聲請假
    扣押，詎台端於九十年九月間返還積欠本人貨款，本人並立有切結書撤銷對台端
    假扣押聲請。茲今為台端權益，特此函告台端，本人於九十年十月三日已向台中
    地方法院聲請返還擔保金。並請台端儘速搬回擔保品」等語，顯未就其係以該函
    催告受擔保利益人即相對人於因本件假扣押程序而受之損害，得就欲請求返還之
    擔保金行使權利一節，加以表明，自與返還擔保金之要件未合。且查，該份存證
    信函經向相對人之營業所即「臺中市○○○路○段二四二號十樓三、四」送達後
    ，並未據聲請人提出業已合法送達相對人之證明資料到院；另向相對人之法定代
    理人許嘉仁送達部分，則因送達處所係「臺北市○○區○○街十三號九樓」，而
    非許嘉仁之戶籍地即「臺北市○○區○○路一六六之一號五樓」，且簽收人為「
    嘉裕企業股份有限公司」之人員，又未註明該人員與許嘉仁有何同居人或受僱人
    之關係，有掛號郵件收件回執一件可參，亦難認上開存證信函已合法送達於相對
    人。從而，本件聲請人之聲請不合返還擔保金之要件，聲請人之聲請，應予駁回
    。
三、依民事訴訟法第九十五條、第七十八條，裁定如主文。
中      華      民      國    九十      年     十二     月      三      日
                                  臺灣臺中地方法院民事第一庭
~B法      官  莊嘉蕙
右為正本係照原本作成。
如對本裁定抗告應於送達後十日內向本院提出抗告狀。
中      華      民      國    九十      年     十二     月      三      日
~B法院書記官


司法院資訊處製作；財團法人民間司法改革基金會備份。
